【裁判字號】    98,抗,88
【裁判日期】    980428
【裁判案由】    聲請再審
【裁判全文】
臺灣高等法院臺南分院民事裁定  98年度抗字第88號
抗  告  人  謝穎浣即謝玲瓏
上列抗告人與相對人富邦資產管理股份有限公司間聲請再審事件
，抗告人對於中華民國九十八年三月十一日臺灣臺南地方法院九
十八年度補字第六十八號裁定，提起抗告，本院裁定如下：
    主  文
抗告駁回。
抗告訴訟費用新台幣壹仟元由抗告人負擔。
    理  由
一、本件抗告意旨略謂：系爭房屋仍為謝順仁所有，非屬李銘盛
    所有，不應以拍賣價格核定，應以謝順仁取得登記當時之土
    地公告現值計算，房屋亦應以相同標準核定等語。
二、按訴訟標的之價額，由法院核定。核定訴訟標的之價額，以
    起訴時之交易價額為準；無交易價額者，以原告就訴訟標的
    所有之利益為準。法院因核定訴訟標的之價額，得依職權調
    查證據。第一項之核定，得為抗告。又以一訴主張數項標的
    者，其價額合併計算之。民事訴訟法第七十七條之一、第七
    十七條之二第一項前段定有明文。查抗告人對原審九十五年
    度訴字第八六八號返還無權占有房地等事件之確定判決，提
    起再審之訴，因未繳納裁判費，原審依其所請求返還客體為
    房屋與土地，分別依該土地與房屋起訴時之交易價各為新台
    幣（下同）三百七十九萬六千元、一百一十五萬八千元，合
    計四百九十五萬四千元，核定訴訟價額之裁定，符合上開規
    定，於法尚無不合。抗告人主張應以移轉登記當時之公告現
    值核定價額云云，於法尚非有據，其抗告為無理由。
三、本件抗告為無理由，依民事訴訟法第四百九十五條之一第一
    項、第四百四十九條第一項、第九十五條、第七十八條，裁
    定如主文。
中    華    民    國    98    年    4     月    28    日
                  民事第二庭    審判長法  官  丁振昌
                                      法  官  李素靖
                                      法  官  吳上康
上為正本係照原本作成。
如不服本裁定，僅得於收受本裁定正本送達後10日內以適用法規
顯有錯誤為理由，向本院提出再抗告狀（須附繕本）依法應繳納
抗告費新台幣1千元，並委任律師為訴訟代理人始可再抗告。
中    華    民    國    98    年    4     月    29    日
                                      書記官  易慧玲
【附記】
民事訴訟法第495條之1第2項準用同法第466條之1第1、2項規定
：
(1)對於第二審判決上訴，上訴人應委任律師為訴訟代理人。但上
  訴人或其法定代理人具有律師資格者，不在此限。
(2)上訴人之配偶、三親等內之血親、二親等內之姻親，或上訴人
  為法人、中央或地方機關時，其所屬專任人員具有律師資格並
  經法院認為適當者，亦得為第三審訴訟代理人。
民事訴訟法第466條之2：
  上訴人無資力委任訴訟代理人者，得依訴訟救助之規定，聲請
  第三審法院為之選任律師為其訴訟代理人。


司法院資訊處製作；財團法人民間司法改革基金會備份。
